---
title: SuperFarmer
output:
  html_document:
    toc: true
    toc_depth: 3
    number_sections: true
---
Marianna Dzik & Jan Dmitruk

29.12.2016r.

#Porównanie strategii
Potrzebne biblioteki:

* `library(SuperFarmerMoc)`,

* `library(SuperFarmerDA)`, (`devtools::install_github("ambroziakd/KursRprojekt2/tree/master/SuperFarmerDA")`),
* `library(SuperFarmerRCNK)`, (`devtools::install_github("rcylwa/SuperFarmerRCNK")`),

* `library(SuperFarmerADiPR)`, (`devtools::install_github("PiotrRadzinski/SuperFarmerADiPR")`),

* `library(SuperFarmer.SuperPakiet)`,

* `library(SuperFarmerAGOJZB)`,

* `library(SuperFarmer.SuperDziewczyn)`.

Korzystając z naszego nośnika gry uruchomię funkcję `badaj_gre()` dla strategii z różnych pakietów.

###SuperFaramerMoc
Zacznę od startegii z naszego pakietu.
```{r}
n = 1000
Moc_Jana <- SuperFarmerMoc::badaj_gre(SuperFarmerMoc::strategia_Jana, ilosc_prob =  n)
Moc_postMDiPR <- SuperFarmerMoc::badaj_gre(SuperFarmerMoc::strategia_postMDiPR, ilosc_prob =  n)
Moc_wiele <- SuperFarmerMoc::badaj_gre(SuperFarmerMoc::strategia_wiele_na_wiele_MD, ilosc_prob =  n)
#strategia_Jana
summary(Moc_Jana)
#strategia-postMDiPR
summary(Moc_postMDiPR)
#strategia_wiele_na_wiele
summary(Moc_wiele)
```

###SuperFarmerDA
```{r}
#DA_maxrabitt <- SuperFarmerMoc::badaj_gre(SuperFarmerDA::strategy_maxrabbit, ilosc_prob =  n)
#DA_PDMS <- SuperFarmerMoc::badaj_gre(SuperFarmerDA::strategy_PDMS, ilosc_prob =  n)
#strategy_maxrabbit
#summary(DA_maxrabitt)
#strategy_PDMS
#summary(DA_PDMS)
```

###SuperFramerRCNK
```{r}
RCNK_nk <- SuperFarmerMoc::badaj_gre(SuperFarmerRCNK::strategia_nk, ilosc_prob =  n)
RCNK_yolo <- SuperFarmerMoc::badaj_gre(SuperFarmerRCNK::strategia_yolo, ilosc_prob =  n)
RCNK_anty <- SuperFarmerMoc::badaj_gre(SuperFarmerRCNK::strategia_anty_yolo, ilosc_prob =  n)
#strategia_nk
summary(RCNK_nk)
#strategia_yolo
summary(RCNK_yolo)
#strategia_anty_yolo
summary(RCNK_anty)
```

###SuperFarmer.SuperPakiet
```{r}
SuperPakiet_1 <- SuperFarmerMoc::badaj_gre(SuperFarmer.SuperPakiet::strategia_1_na_wiele, ilosc_prob =  n)
SuperPakiet_wiele <- SuperFarmerMoc::badaj_gre(SuperFarmer.SuperPakiet::strategia_wiele_na_wiele, ilosc_prob =  n)
#strategia_1_na_wiele
summary(SuperPakiet_1)
#strategia_wiele_na_wiele
summary(SuperPakiet_wiele)
```

###SuperFarmerADiPR
```{r}
#strategia_ADA
ADiPR_ADA <- SuperFarmerMoc::badaj_gre(SuperFarmerADiPR::strategia_ADA, ilosc_prob =  n)
summary(ADiPR_ADA)
```

###SuperFarmerAGOJZB
```{r}
#strategia_AGOJZB
AGOJZB_AGOJZB <- SuperFarmerMoc::badaj_gre(SuperFarmerAGOJZB::strategia_AGOJZB, ilosc_prob =  n)
summary(AGOJZB_AGOJZB)
#strategia_AGOJZB_kroliki
AGOJZB_kroliki <- SuperFarmerMoc::badaj_gre(SuperFarmerAGOJZB::strategia_AGOJZB_kroliki, ilosc_prob =  n)
summary(AGOJZB_kroliki)
```

###SuperFarmer.SuperDziewczyn
```{r}
#strategia_wymian_0_0_0_0
SuperDziewczyn_0_0_0_0 <- SuperFarmerMoc::badaj_gre(SuperFarmer.SuperDziewczyn::strategia_wymian_0_0_0_0, ilosc_prob =  n)
summary(SuperDziewczyn_0_0_0_0)
#strategia_wymian_1_1_1_1
SuperDziewczyn_1_1_1_1 <- SuperFarmerMoc::badaj_gre(SuperFarmer.SuperDziewczyn::strategia_wymian_1_1_1_1, ilosc_prob =  n)
summary(SuperDziewczyn_1_1_1_1)
```

##Wizualizacja

###Najlepsze startegie
Poniżej znajduje się porównanie strategii, które okazały się najszybsze. Z naszego pakietu pochodzi strateia_postMDiPR nazwana na wykresie: Moc_postMDiPR.
```{r}
#boxplot(Moc_postMDiPR, DA_maxrabitt, RCNK_nk,ADiPR_ADA, names #=c("Moc_postMDiPR", "DA_maxrabitt", "RCNK_nk", "ADiPR_ADA"))
boxplot(Moc_postMDiPR, RCNK_nk,ADiPR_ADA, names =c("Moc_postMDiPR", "RCNK_nk", "ADiPR_ADA"))
```

###Najgorsze startegie
Poniżej znajduje się porównanie strategii, które miały największy średni czas trwania gry.
```{r}
boxplot( RCNK_yolo, RCNK_anty,AGOJZB_kroliki, names =c("RCNK_yolo", "RCNK_anty", "AGOJZB_kroliki"))
```

###Zmienione zasady
W dwoch strategiach dopuszcza się wymiane zwierząt wielu gatunków na wiele gatunkóW zwierząt. Jedna z tych strategii pochodzi z naszego pakietu - SuperFarmerMoc, druga z pakietu SuperFarmer.SuperPakiet. Poniżej znajdują się wykres porównujący nasze startegie. Nasza strategia ma  ok. 5 tur krótszy średni czas trwania gry.
```{r}
boxplot(Moc_wiele, SuperPakiet_wiele, names =c("SuperFarmerMoc", "SuperFarmer.SuperPakiet"))
```

###Porównanie naszych strategii
```{r}
#strategia_Jana
plot(density(Moc_Jana,bw=2))
#stretegia_postMDiPR
plot(density(Moc_postMDiPR,bw=2))
#strategia_Jana
plot(ecdf(Moc_Jana))
#stretegia_postMDiPR
plot(ecdf(Moc_postMDiPR))
```

#Działanie naszych starategii na innych nośnikach gry
Poniżej znajduję się przykład użycia funkcji `badaj_gre()` z innych pakietów na strategii z naszego pakietu- `strategia_Jana`.
```{r}
m = 1000
#Pakiety:
#1)SuperFarmerMoc
Moc <- SuperFarmerMoc::badaj_gre(SuperFarmerMoc::strategia_Jana, ilosc_prob =  m)
summary(Moc)

#2)SuperFarmerDA
#SuperFarmerDA::examine.game(SuperFarmerMoc::strategia_Jana, m, die1, die2)

#3)SuperFarmerRCNK
RCNK <- SuperFarmerRCNK::badaj_gre(gra = SuperFarmerRCNK::gra, strategia = SuperFarmerMoc::strategia_Jana, ile_razy = m)

#4)SuperFarmer.SuperPakiet
SuperFarmer.SuperPakiet::badaj_gre(SuperFarmerMoc::strategia_Jana)

#5)SuperFarmerADiPR
SuperFarmerADiPR::badaj_gre(SuperFarmerMoc::strategia_Jana, powtorzen = m)

#6)SuperFarmerAGOJZB
SuperFarmerAGOJZB::badaj_gre(SuperFarmerMoc::strategia_Jana, ilosc_wywolan = m)

#7)SuperFarmer.SuperDziewczyn
y <- SuperFarmer.SuperDziewczyn::badaj_gre( SuperFarmerMoc::strategia_Jana)
summary(y)
```


